【裁判字號】    98,訴,378
【裁判日期】    990524
【裁判案由】    偽造有價證券
【裁判全文】
臺灣宜蘭地方法院刑事判決               98年度訴字第378號
公  訴  人  臺灣宜蘭地方法院檢察署檢察官
被      告  丙○○
選任辯護人  郭美春律師
上列被告因偽造有價證券案件，經檢察官提起公訴（98年度偵續
字第50號），本院判決如下：
    主  文
丙○○無罪。
    理  由
一、公訴意旨略以：被告丙○○於民國96年3月17日，經由乙○○之介紹及見證，與政太通運股份有限公司（下稱政太公司
    ）代表人甲○○簽訂股權買賣契約（下稱系爭契約），雙方
    約定被告丙○○以新臺幣（下同）120萬元之價格，向甲○○購買政太公司之全部股權3萬股。雙方簽立系爭契約書後
    ，甲○○即依約將政太公司開立於合作金庫銀行宜蘭分行、
    帳號：052761號空白支票及本票各1本合計65張交付予被告
    丙○○保管，雙方言明在未完成移轉登記前不得使用，且甲○○為避免被告丙○○私自開立政太公司之支票及本票使用
    ，即將政太公司用以開立上開支票、本票之大、小章（即政
    太公司印章、代表人甲○○印章）交付予乙○○保管，同時
    使乙○○得以使用上開印章辦理政太公司負責人變更等事項
    。嗣於96年3月17日晚間9時許，被告丙○○致電乙○○表示
    欲支付佣金，並邀約乙○○前往宜蘭縣羅東鎮○○路152號
    ，乙○○因聽聞丙○○將支付佣金，一時失察（依卷證資料
    顯示，尚難認乙○○係故意違背甲○○所委任之事務，故應
    無背信罪之問題），即攜帶政太公司之大、小章前往，並交
    付予被告丙○○開立支票支付佣金使用。詎被告丙○○自乙○○取得政太公司大、小章後，除開立經保管人乙○○同意
    之如附表1編號1之6萬元支票外，明知甲○○於簽約當時業
    已與其言明不得私自開立政太公司支票及本票使用，竟仍意
    圖供行使之用，趁乙○○無所防備之際，持上開政太公司大
    、小章，接續盜蓋於甲○○所交付如附表1編號2號至15號之
    空白支票及附表2所示之空白本票（下稱系爭票據），嗣再
    於各該空白支票、本票填寫應記載事項而偽造之，並持交他
    人支付款項而行使之，因認被告丙○○涉犯刑法第201條第1
    項偽造有價券罪嫌等情。
二、公訴人認被告丙○○涉犯刑法第201條第1項偽造有價券罪嫌
    ，無非係以：(1)證人乙○○證稱：甲○○沒有默示同意被告
    丙○○使用支票，甲○○有明確表示不可以讓被告丙○○使
    用，才將政太公司大、小章交給伊保管等語，核與告訴人代
    表人甲○○陳稱：伊在簽約當場就有告訴乙○○大、小章只
    限於辦理公司股權移轉登記乙節並無二致。況觀察告訴人代
    表人甲○○復將政太公司大、小章交予證人乙○○保管之舉
    措，其目的顯係預防被告私自開立票據使用，至為明顯，則
    被告辯稱甲○○於簽約當時有口頭授權可使用政太公司票據
    ，顯屬無稽，不足採信。(2)被告於簽約當時，以政太公司之
    支票作為支付買賣價金之行為，僅為交易方式之一種，且證
    人乙○○復證稱：當時那二張支票的大、小章是甲○○蓋的
    ，甲○○尚未將印章交給伊等語綦詳，足徵該2張支付買賣
    價金之支票仍由告訴人代表人甲○○所開立，並非由被告所
    開立，且斯時甲○○尚未交付大、小章予證人乙○○，雙方
    之交易亦尚未完成，故被告辯稱：簽約當時，係以政太公司
    之支票做為支付買賣價金使用，若其無權開立，如何以政太
    公司支票支付買買價金120萬元予告訴人代表人？顯見告訴
    人代表人甲○○已有授權等語，顯與實情不符。(3)被告雖又
    以其開立多張支票、本票，然大部分均有兌現，足徵其主觀
    上並無偽造有價證券之犯意置辯，然被告於未經告訴人代表
    人同意而完成如附表1、2所示之支票、本票發票行為時，其
    犯罪即已成立，至所開立之票據事後縱有兌現，亦難以此推
    論被告於主觀上無偽造之犯意。(4)綜上所述，本件之重點在
    於被告就有無經過告訴人代表人之授權使用政太公司之支票
    、本票。惟經詳查後，應係被告明知告訴人代表人業已言明
    不得使用之狀況下，仍趁證人乙○○一時失察之狀況，私自
    開立政太公司之支票、本票交付他人而使用，被告之辯解均
    不足採信等情，為其主要依據。
三、按被告以外之人於審判外之陳述，雖不符前4條之規定，而
    經當事人於審判程序同意作為證據，法院審酌該言詞陳述或
    書面陳述作成時之情況，認為適當者，亦得為證據，刑事訴
    訟法第159條之5第1項定有明文。本件以下所引被告以外之
    人於審判外之書面或言詞陳述，被告於審判程序均同意作為
    證據，本院審酌上開書面及言詞陳述作成時之情況，認適宜
    作為證據使用，均有證據能力，合先敘明。
四、按犯罪事實應依證據認定之，無證據不得認定犯罪事實；又
    不能證明被告犯罪者，即應諭知無罪之判決，刑事訴訟法第
    154條第2項、第301條第1項分別定有明文。次按刑事訴訟上
    用以證明事實之證據，須於通常一般人均不至於有所懷疑，
    堪予確信其已臻真實者，始得據以為有罪之認定，倘其證明
    尚未達到此一程度，而有合理之懷疑存在，致使無從為有罪
    之確信時，即應為無罪之判決，此有最高法院76年臺上字第
    4986號判例意旨可資參照。又認定不利於被告之事實，須依
    積極證據，苟積極證據不足為不利於被告事實之認定時，即
    應為有利於被告之認定，更不必有何有利之證據，最高法院
    30年度上字第816號判例可資參照。
五、訊據被告丙○○固供承：(一)伊有於96年3月17日，經由乙○○之介紹及見證，與政太公司代表人甲○○簽訂系爭契約，
    雙方約定伊以120萬元之價格，向甲○○購買政太公司之全
    部股權3萬股。雙方簽立系爭契約書後，甲○○即依約將政
    太公司開立於合作金庫銀行宜蘭分行、帳號：052761號空白
    支票及本票各1本合計65張交付給伊，另將政太公司用以開
    立上開支票、本票之大、小章（即政太公司印章、代表人甲○○印章）交付予乙○○用以辦理政太公司負責人變更等事
    項。(二)嗣於96年3月17日晚上9時許，伊有與乙○○相約在宜
    蘭縣羅東鎮○○路152號11樓處所支付佣金，乙○○並攜帶
    政太公司之大、小章前往，且交給伊開立附表1編號1之6萬
    元支票支付佣金使用，伊除開立經保管人乙○○同意之如附
    表1編號1之6萬元支票交予乙○○外，尚持上開政太公司大
    、小章，接續蓋用於系爭票據上，嗣後並於各系爭票據上填
    寫應記載事項而開立各系爭票據後，持交予他人支付款項而
    行使之等節不諱，惟堅決否認有偽造有價證券之犯行及犯意
    ，辯稱：伊確實沒有偽造有價證券，簽約當時甲○○沒有說
    在未完成登記之前，不得使用開立政太公司之支票、本票，
    只有交代說各自開出去的票據要各自負責，雙方已經都講清
    楚，所以伊才會開立系爭票據。另外，系爭票據都是在乙○○面前開立的，都是用在政太通運股份有限公司的經營花費
    及退股股金上，伊沒有偽造有價證券之犯行及犯意等語，辯
    護人則以：政太公司代表人甲○○已將股權全部讓出，辭任
    政太公司董事長職務，其代政太公司提起本件告訴，其告訴
    並非適法。且甲○○亦無權利限制政太公司新任負責人即被
    告行使權利，被告自始至終都是以政太公司新任負責人身分
    開立票據，並無偽造有價證券之犯意等語，為被告辯護。經
    查：
  (一)被告之辯護人雖以：政太公司代表人甲○○已將股權全部讓
    出，辭任政太公司董事長職務，其代政太公司提起本件告訴
    ，其告訴並非適法乙節，為被告辯護。然按犯罪之被害人得
    為告訴，刑事訴訟法第232條定有明文。經本院函詢結果，
    依財團法人金融聯合徵信中心98年11月4日金徵（業）字第0
    980017960號函文、臺灣票據交換所98年12月2日台票總字第
    09800101671號函文及合作金庫商業銀行99年1月6日合金總
    業字第0980036211號函文（見本院卷(一)第199-200、209-210
    、219-220頁）可知：金融機構如向財團法人金融聯合中
    心查詢某公司退票紀錄，財團法人金融聯合中心雖不必一併
    提供該公司負責人票據信用資料，惟如係查詢個人戶時，則
    以其為負責人之公司，如最近3年有退票紀錄或拒絕往來戶
    ，仍會提供該公司之名稱及統一編號，且票據信用資料揭露
    期間為退票紀錄自退票日起揭露3年，拒絕往來紀錄自通報
    日起揭露3年，但對於退票已清償並辦理註記者，自辦妥清
    償註記之日起揭露6個月，拒絕往來提前解除者，自拒絕往
    來提前解除日之起揭露6個月，凡屆滿揭露期間之資料即停
    止揭露，而本件政太公司之支票及本票，因被告簽立後遭退
    票並成為拒絕往來戶（有合作金庫銀行宜蘭分行通知及96年
    10月12日企金宜存第0960005433號函附支票正反面影本暨退
    票退由單影本、臺灣票據交換所宜蘭縣分所96年9月6日台票
    宜字第225號函附資料在卷可稽，見他字卷第22、114-153、
    46-51頁），目前仍在3年揭露期間內（即96年7月至99年7月
    ）；為供關係人參考，查詢個人戶之票據信用資料時，如
    以其為負責人之公司有退票等票據信用不良之情形，或查詢
    公司戶之票據信用資料時，以其為負責人之其他公司有退票
    紀錄者，臺灣票據交換所會依查詢票據信用資料作業須知第
    10點第7款規定，分別提供該公司之名稱統一編號，或提供
    該個人戶之名、身分證號碼、該其他公司之名稱及統一編號
    ；公司之負責人以其個人名義（或新設企業社擔任負責人
    ）申請開立支票存款帳戶時，係以其個人票據信用為準，不
    受公司被拒絕往來末經解除之影響，公司之負責人另於新設
    公司擔任負責人申請開立支票存款帳戶時，係以該新設公司
    之票據信用為準，惟查得票據信用資料之關係戶資訊，得作
    為銀行核發空白支票之參考；另在金融實務上，銀行受理
    客戶申辦支票存款、貸款、現金卡或信用卡，基於維護票據
    交易正常及授信風險控管需要，一般會參考借款客戶本人或
    其擔任負責人企業之票、債信紀錄，並依個案情形綜合評估
    後辦理，亦有中華民國銀行商業同業公會全國聯合會99年3
    月5日全一字第0991000129A號函文附卷可參（見本院卷(一)第
    201-2頁），則如此，甲○○倘若要申請個人票據，或另以
    其他公司負責人人名義申請票據時，恐會遭金融機構查詢關
    係戶資料（即政太公司退票資料，因政太公司之登記負責人
    及甲存帳戶負責人均仍為甲○○），而無法獲准。因此，甲○○主張其為政太公司之負責人，因被告簽立之政太公司支
    票及本票遭退票，使政太公司成為銀行之拒絕往來戶，乃提
    出告訴一事，從形式上觀之，甲○○既係政太公司之登記名
    義負責人，又主張其與被告就買賣政太公司股權事宜有糾紛
    ，且如前述，政太公司及甲○○之票信及債信並均有受損之
    情，俱為被害人，則甲○○代政太公司對被告提出本件偽造
    有價證券之告訴，於法應無違誤。被告之辯護人前揭辯護，
    尚不足採認。
  (二)按刑法上所謂偽造有價證券，以無權簽發之人冒用他人名義
    簽發為要件，如果行為人基於本人之授權，或其他原因有權
    簽發者，則與無權之偽造行為不同，最高法院53年台上字第
    1810號著有判例可參。次按股份有限公司未發行股票者，其
    記名股份轉讓之成立要件，祇須轉讓當事人間具備要約與承
    諾之意思表示為已足，最高法院96年台上字第183號亦著有
    裁判可參。茲查，被告與甲○○經由證人乙○○之介紹，於
    96年3月17日簽立系爭契約書，由被告向甲○○購買甲○○
    持有之政太公司之股權共3萬股總價款120萬元，並委託證人
    乙○○辦理變更政太登記事項等節，業據被告及甲○○陳明
    在卷（見他字卷第60、54、193頁、偵卷第113頁），並經證
    人乙○○證述屬實（見他字卷第55頁、偵卷第16頁、本院卷
    (二)第59、68頁），復有系爭契約書附卷可參（見他字卷第5-
    9頁）。而觀諸系爭契約書之末頁雖記載立契約書人分別為
    ：「（甲方）丙○○」、「（乙方）正太通運股份有限公司
    董事長甲○○」，惟依被告、甲○○及證人乙○○前揭所述
    內容，再對照政太公司已發行之股數，確實總計為系爭契約
    書上所載之3萬股（有政太公司股東臨時會議事錄及股東名
    簿在卷足稽，見偵卷第66、70頁），併參以系爭契約書之首
    係記載：立公司股權買賣合約書：買受人丙○○（以下簡稱
    為甲方）政太通運股份有限公司負責人甲○○（以上簡稱乙
    方）今將「本公司之全部股權出售」等語，顯見系爭契約之
    當事人真意，係甲○○將政太公司全部股權3萬股出售予被
    告持有至明。準此，被告既與甲○○於96年3月17日簽訂系
    爭契約書，買受未發行股票之政太公司全部股權，雙方並同
    意辦理公司變更登記事項，足徵於簽訂系爭契約書之96年3
    月17日當時，雙方間即已具備轉讓股份之要約與承諾之意思
    表示合致，此從證人乙○○於本院審理時證稱：本件應該是
    簽了合約，就算成交，就要辦變更登記等語（見本院卷(二)第
    68頁）亦明。從而，揆諸前揭裁判意旨，甲○○所持有之政
    太公司全數股份3萬股於96年3月17日簽立系爭契約書之時，
    即生轉讓予被告之效力，因此，被告於簽立系爭契約書後，
    已成為政太公司新任之實際經營者，此由甲○○、證人乙○○、丁○○均證稱：甲○○─96年3月17日立約日之後，
    因為伊已經將政太公司股權轉讓予被告，所以以政太公司名
    義跟外面發生的買賣等法律行為，是被告負責（見偵卷第15
    頁）；乙○○─簽完合約到辦理過戶完成這期間，政太公
    司是誰買的，誰就要負責。本件依雙方的意思，在過戶中，
    以政太公司名義開出的票，都應該是要由被告負責（見本院
    卷(二)第68頁）；丁○○─被告有說伊是政太公司之名義負
    責人，伊也有同意擔任該職務，政太公司任何事務的決定或
    業務之經營，實際上都是被告全權處理的（見同上卷第55、
    56頁）等語益足徵之。而被告既身為政太公司新任之實際經
    營者，其自斯時起，當然有權開立政太公司之支票或本票，
    原政太公司負責人甲○○實無權限制被告應如何經營政太公
    司或不得開立政太公司票據等事項。故被告開立系爭票據，
    尚與首揭判例意旨所稱刑法之偽造有價證券罪係「無權簽發
    之人」「冒用」他人名義開立有價證券之構成要件有間。公
    訴意旨認為被告開立政太公司票據，涉犯偽造有價證券罪嫌
    云云，要屬無據。至於告訴代理人雖以最高法院72年台上字
    第289號裁判意旨為據，陳稱：系爭股權買賣契約因違反公
    司法第167條第1項：「公司除依第158條、第167條之1、第1
    86條及第317條規定外，不得自將股份收回、收買或收為質
    物」之規定而無效，且根本未實際召開股東會，或新任股東
    有出資購買股權之事，更遑論有發生股權轉讓效力等節。然
    按公司法第167條第1項規定，係基於資本維持原則，原則上
    禁止股份有限公司自將股份收回，收買或收為質物，而取得
    自己股份，有最高法院71年台上字第1912號、72年台上字第
    289號分別裁判可參。本案系爭契約之當事人真意，係甲○○將政太公司全部股權3萬股出售予被告持有，已詳如前述
    ，尚核與前揭最高法院裁判要旨所述情形不同，告訴代理人
    前揭說明，容有誤會，應不足以為據。
  (三)再者，關於甲○○於簽約當時，有無告知被告不可開立政太
    公司之票據一事，證人乙○○先後於：96年10月29日偵訊
    時證稱：簽約當時伊都在場，但伊沒有聽過甲○○有授權被
    告在政太公司辦理變更負責人登記為被告及辦理甲存本支票
    戶頭變更前，可以以政太公司負責人甲○○名義開立支票、
    本票予他人等語（見他字卷第189頁）；97年1月10日偵訊
    中證稱：簽約之後，伊看見被告向甲○○要支票本及本票本
    ，甲○○也有將之全部都交給被告保管，伊不清楚「要被告
    保管」的意思是否為授權。因為被告與甲○○間的交易已經
    簽約、交付本票支票均完成，印章又交給伊去辦理行政事項
    ，伊認為到此程度，交易只剩下行政變更手額登記而已，所
    以被告拿支票給伊蓋章，要支付佣金給伊，伊也同意。之後
    過後2、3天，伊也有立刻跟甲○○說此事情，甲○○也認同
    說「被告該給的應該也沒有問題」等語（見他字卷第248、2
    49頁）；97年11月20日偵訊時證稱：立約當時，甲○○將
    支票及本票交給被告時，並沒有說前揭票據只是給被告保管
    ，而不能簽發使用。另外甲○○將政太公司的大、小章交給
    伊保管時，也沒有特別交代說被告不能拿去使用。甲○○只
    是將政太公司的大、小章交給伊，要伊辦理變更登記而已，
    並沒有多說什麼等語（見偵卷第16頁）；98年7月13日偵
    訊時證稱：伊於96年10月29日證稱沒有聽到甲○○有授權被
    告可以政太公司名義開立支票，另外於97年11月20日證稱甲○○將公司大、小章交給伊時，沒有特別交代被告不能拿去
    用等節，均實在。甲○○有特別交代伊，在辦理移轉及支票
    更名前，政太公司大、小章不可以交給被告，也有說不可以
    交給被告開支票和本票，只限於辦理公司的移轉，不能做其
    他使用，目的就是怕被告私自開立支票。伊個人認為在公司
    尚未辦妥相關移轉登記前，伊應該是不可以將公司大、小章
    交給被告，理論上未經甲○○同意前，是不可以將該大、小
    章用作公司變更記以外之事項。簽約當晚，被告在電話中說
    要開政太公司的支票給伊一事，和雙方的約定有抵觸等語（
    見偵續卷第64、65、67-69頁）；本院審理時證稱：於97
    年1月10日及98年7月13日所述實在。甲○○有交代政太公司
    大、小章只限於辦理變更，不能開立票據，雙方在簽約現場
    有這樣的約束（見本院卷(二)第61、64、65、67頁）。依其證
    述內容可知，其前後證詞顯有不一致之情，是否可採，實非
    無疑。再參以證人乙○○自承已從事會計記帳員工作20多年
    （見偵續卷第65頁、本院卷(二)第58頁），並非無社會經驗之
    人，且負責政太公司之會計記帳業務亦有20多年，與政太公
    司負責人甲○○算是主僱客戶，關係算良好（見本院卷(二)第
    58-59頁），衡情，倘若政太公司負責人甲○○於簽立系爭
    契約當時，確實有交代政太公司之大、小章不得交予被告使
    用，則證人乙○○為何於多次偵、審時，前後證述不一？且
    果真如此，其豈敢違背關係較為良好之雇主甲○○之具體指
    示，仍執意交付政太公司之大、小章予被告開立附表1編號
    1所示之佣金支票，並於知悉被告可能擅自蓋用政太公司大
    、小章之時，不即時制止，而任其使用之理？另證人乙○○
    雖一再證稱：係一時失察、沒有心防、滿心愉悅沒有想那麼
    多，才會將政太公司大小章交予被告開立6萬元之佣金支票
    等節（見偵續卷第64、65、67-69頁、本院卷(二)第63、65、6
    7頁），然證人乙○○係從事會計記帳業務之人，當知悉公
    司大、小章及票據之重要性，豈有可能會一時失察、沒有心
    防或滿心愉悅沒有想那麼多，而違背原政太公司負責人甲○○之指示，隨意交付予被告作為開立政太公司票據之用？凡
    此均有違事理。又衡諸常情，證人乙○○於檢察官偵訊時之
    陳述距案發時日較近，記憶自較為深刻，可立即反應所知，
    不致因時隔日久而遺忘案情，亦無來自他人之壓力而出於虛
    偽不實之指證，或有事後串謀而故為附和被告或告訴人之機
    會，證人乙○○復與兩造並無何仇怨嫌隙存在，則其自無於
    始初之偵訊中設詞虛構或隱匿事實之必要。更何況甲○○於
    98年7月13日偵訊時證稱：伊在簽約當場就有告訴乙○○，
    大、小章只限於辦理公司股權移轉登記，但沒有明確的說不
    可以交給被告使用等語明確（見偵續卷第70頁），經核與證
    人陳政雄於96年10月29日、97年1月10日及97年11月20日偵
    訊中所述：立約當時，伊沒有聽過甲○○有授權被告可以開
    立政太公司之票據，也沒有說政太公司之票據只是給被告保
    管，而不能簽發使用，另外甲○○只是將政太公司的大小章
    交給伊，要伊辦理變更登記而已，並沒有多說什麼，也沒有
    特別交代說被告不能拿去使用等情相符（見他字卷第189、1
    90、248、249頁、偵卷第16頁），而與證人陳政雄嗣後於偵
    、審中翻異前詞，改口證稱：甲○○於立約當時，甲○○有
    特別交代伊，在辦理移轉及支票更名前，政太公司大、小章
    不可以交給被告，也有說不可以交給被告開支票和本票，只
    限於辦理公司的移轉，不能做其他使用，目的就是怕被告私
    自開支票等節不符（見偵續卷第65、67-69頁、本院卷(二)第
    61、63-65、67、69頁），由此益徵證人陳政雄於偵查中初
    始所述，較為可採。依此論之，被告與告訴人甲○○於簽約
    當時，既未約定被告不得開立政太公司之票據，亦未要求證
    人乙○○不得交付政太公司大小章予被告使用，則被告辯稱
    ：簽約當時，甲○○沒有說在未完成登記之前不得使用開立
    政太公司之支票、本票，只有交代說各自開出去的票據要各
    自負責，雙方已經都講清楚，所以伊才會開立系爭票據等語
    ，即非悖於事理而不可採。又審諸被告開立之政太公司票據
    用途一覽表及合作金庫商業銀行宜蘭分行合金宜存字第0960
    005433號函附之票據兌現資料表各1份（見他字卷第201、21
    3、114、115頁）可知，被告於開立政太公司之票據後，除1
    張支票及3張本票未兌現而遭退票外，餘均自行支付票款，
    且開立之大部分票據，是用在政太公司之經營花費及退股股
    金上，足徵被告係立於政太公司新任負責人之地位，開立政
    太公司票據，並自負票據責任甚明。因此，被告辯稱：伊沒
    有偽造有價證券之犯行及犯意乙節，確屬有據，自堪採信。
六、綜上所述，被告於客觀上乃係有權開立政太公司票據之人，
    於主觀上亦難認有偽造有價證券之犯意，自核與刑法偽造有
    價證券之構成要件有間，且公訴人所舉之證據，其為訴訟上
    之證明，並未達於通常一般之人均不致有所懷疑，而得確信
    其為真實之程度，無從使本院得有罪之確信。此外，復查無
    其他積極證據，足以證明被告確實有起訴意旨所指之犯行。
    則揆諸前開說明，被告之犯罪既屬不能證明，即應諭知被告
    無罪之判決。
據上論斷，應依刑事訴訟法第301條第1項前段，判決如主文。
本案經檢察官張立言到庭執行職務。
中    華    民    國    99    年    5     月    24    日
                  刑事第三庭  審判長法  官  黃永勝
                                    法  官  謝佩玲
                                    法  官  陳映佐
以上正本證明與原本無異。
如不服本判決應於收受送達後10日內向本院提出上訴書狀，並應
敘述具體理由；其未敘述上訴理由者，應於上訴期間屆滿後20日
內向本院補提理由書（均須按他造當事人之人數附繕本）「切勿
逕送上級法院」。
                                    書記官  翁靜儀
中    華    民    國    99    年    5     月    25    日
附表一：
┌──┬─────┬──────┬────┬──┐
│編號│支票號碼  │  發票日期  │票面金額│有無│
│    │          │   (民國)   │(新臺幣)│兌現│
├──┼─────┼──────┼────┼──┤
│ 1  │GC0000000 │96年3月31日 │60,000  │兌現│
├──┼─────┼──────┼────┼──┤
│ 2  │GC0000000 │96年3月29日 │350,000 │兌現│
├──┼─────┼──────┼────┼──┤
│ 3  │GC0000000 │96年3月31日 │21,600  │兌現│
├──┼─────┼──────┼────┼──┤
│ 4  │GC0000000 │96年4月4日  │100,000 │兌現│
├──┼─────┼──────┼────┼──┤
│ 5  │GC0000000 │96年3月31日 │6,985   │兌現│
├──┼─────┼──────┼────┼──┤
│ 6  │GC0000000 │96年4月16日 │50,000  │兌現│
├──┼─────┼──────┼────┼──┤
│ 7  │GC0000000 │96年4月16日 │112,500 │兌現│
├──┼─────┼──────┼────┼──┤
│ 8  │GC0000000 │96年4月13日 │145,000 │兌現│
├──┼─────┼──────┼────┼──┤
│ 9  │GC0000000 │96年4月6日  │2,940   │兌現│
├──┼─────┼──────┼────┼──┤
│10  │GC0000000 │96年5月8日  │378,000 │兌現│
├──┼─────┼──────┼────┼──┤
│11  │GC0000000 │96年4月2日  │300,000 │退票│
├──┼─────┼──────┼────┼──┤
│12  │GC0000000 │96年3月15日 │27,716  │兌現│
├──┼─────┼──────┼────┼──┤
│13  │GC0000000 │96年4月11日 │180,000 │兌現│
├──┼─────┼──────┼────┼──┤
│14  │GC0000000 │96年4月30日 │150,000 │兌現│
├──┼─────┼──────┼────┼──┤
│15  │GC0000000 │96年5月26日 │150,000 │兌現│
└──┴─────┴──────┴────┴──┘
附表二：
┌──┬─────┬──────┬─────┬───┐
│編號│本票號碼  │  到期日期  │ 票面金額 │有無  │
│    │          │   (民國)   │ (新臺幣) │兌現  │
├──┼─────┼──────┼─────┼───┤
│ 1  │GD0000000 │96年6月31日 │2,116,800 │退票  │
├──┼─────┼──────┼─────┼───┤
│ 2  │GD0000000 │96年7月31日 │3,024,000 │退票  │
├──┼─────┼──────┼─────┼───┤
│ 3  │GD0000000 │96年4月6日  │112,500   │兌現  │
├──┼─────┼──────┼─────┼───┤
│ 4  │GD0000000 │96年4月30日 │425,000   │兌現  │
├──┼─────┼──────┼─────┼───┤
│ 5  │GD0000000 │96年4月3日  │583,480   │兌現  │
├──┼─────┼──────┼─────┼───┤
│ 6  │GD0000000 │96年3月31日 │3,750,000 │未提示│
├──┼─────┼──────┼─────┼───┤
│ 7  │GD0000000 │96年5月20日 │4,400,000 │兌現  │
├──┼─────┼──────┼─────┼───┤
│ 8  │GD0000000 │96年4月20日 │4,400,000 │兌現  │
├──┼─────┼──────┼─────┼───┤
│ 9  │GD0000000 │96年4月28日 │4,400,000 │退票  │
└──┴─────┴──────┴─────┴───┘

司法院資訊處製作；財團法人民間司法改革基金會備份。
